臺灣雲林地方法院刑事判決　　　　　　　 93年度重訴字第8號
公　訴　人　臺灣雲林地方法院檢察署檢察官
被　　　告　乙○○
選任辯護人　許哲嘉律師
上列被告因殺人等案件，經檢察官提起公訴（93年度偵緝字第30
號），本院判決如下︰
    主  文
乙○○無罪。
    理  由
一、公訴要旨：
（一）公訴事實：乙○○於民國83年7 月20日凌晨，與黃村（已
      另案提起公訴，現經本院通緝中）及年籍姓名不詳之人共
      7 、8 人，至原設於雲林縣虎尾鎮○○路67號之「水玲瓏
      ＫＴＶ」飲酒唱歌。於當日凌晨0 時30分許，黃村、乙○○等因細故與該店之總經理蔡添財起衝突，進而發生互毆
      。黃村、乙○○等人離開後，心有不甘，詎乙○○、黃村
      等竟共同基於殺人之犯意，由黃村持長槍乙把，乙○○持
      手槍2 把，另一年籍姓名不詳之男子持手槍乙把（以上槍
      枝均未扣案）再度回到「水玲瓏ＫＴＶ」，副總經理己○○見狀欲進入包廂打電話報警，行至走廊時被黃村發現後
      挾持至大廳，叫乙○○押著，並喝令在場人員不要動，稱
      ：只是要找總仔，總經理蔡添財聽聞後即邀黃村進入休息
      室，另一持單槍者跟在後面，一進休息室即持槍抵住總務
      戊○○的太陽穴；黃村就叫蔡添財跪下，並說：你當一個
      總仔就這麼囂張嗎？遂拉滑套要對蔡添財開槍，壬○○（
      當時冒名黃秋珍，至偽造文書部分已另案判決確定）乃跪
      在蔡添財前方，即黃村與蔡添財之間，要求黃村不要開槍
      ，蔡添財將壬○○推開叫她不要管，黃村遂向前，兩手持
      槍順勢將槍由上往下以槍托重擊蔡添財頭部，蔡添財隨即
      倒地血流滿面，黃村見狀說：我會跟你們「永原」處理，
      後只2 、3 分鐘便離去，蔡添財經送醫後，延至同年月26
      日下午3 時許傷重不治死亡。
（二）起訴法條：刑法第271 條第1 項殺人罪、修正前槍砲彈藥
      刀械管制條例第7條第4項持有手槍罪。
（三）起訴證據：
  １、戊○○於91年7月10日之偵查筆錄。
  ２、戊○○於本院91年度重訴字第4 號案件91年9 月5 日之審
      判筆錄第5 頁、第6 頁、第12頁。
  ３、己○○於91年7月22日之警訊及偵查筆錄。
  ４、己○○於91年7月22日警訊中指認被告之口卡註記。
  ５、己○○於本院91年度重訴字第4 號案件91年9 月19日之審
      判筆錄第6 頁、第7 頁、第12頁、第13頁。
  ６、壬○○於91年5月8日之偵查筆錄。
  ７、壬○○於91年6月13日之偵查筆錄及所繪製現場圖。
  ８、壬○○於本院91年度重訴字第4 號案件91年10月1 日之審
      判筆錄第3 頁至第5 頁。
  ９、庚○○於91年5月24日之偵查筆錄。
  １０、盧水盛於91年6月28日之偵查筆錄。
  、丑○○於91年7月18日之偵查筆錄。
  、丙○○於本院91年度重訴字第4 號案件91年11月21日之審
      判筆錄。
  、93年6 月24日壬○○、劉靜芬、丑○○、戊○○、丙○○
      、甲○○、辛○○、蔡葉娥等人之偵查筆錄。
  、臺灣嘉義地方法院檢察署檢察官相驗屍體證明書、驗斷書
      。
  、被告於93年2月28日之偵查筆錄。
二、被告及其辯護人之辯解：
（一）被告於83年7 月20日凌晨0 時30分許，並未與黃村等人至
      水玲瓏KTV 店喝酒唱歌，亦未於嗣後與黃村等人持槍至該
      店。
（二）縱認被告係持槍將己○○押在大廳之人，被告亦無進入休
      息室，亦即當蔡添財被槍托打擊頭部時，被告並未在場，
      且被告如與黃村事前共謀殺人，則當被告或黃村看見蔡添
      財，或黃村與蔡添財進入休息室時，黃村即應開槍射殺蔡
      添財始符常理，豈會在休息室中僅由黃村用槍托打擊蔡添
      財1 次後即停手，並撂話會跟「永原」處理，顯見被告對
      於休息室發生之事無從知悉，且黃村亦無致蔡添財於死之
      故意，被告與黃村間並無犯意聯絡。
（三）本案並未查扣任何槍枝，故縱案發現場確有槍枝，惟根本
      無法確定是否具有殺傷力，檢察官起訴認為被告涉犯槍砲
      彈藥刀械管制條例，實乏證據。
（四）己○○於警訊對被告之指認，在同日偵查覆訊時，即已澄
      清，並提及當時有喝酒，沒有正面看到持雙槍之人等情，
      而除己○○外，其餘證人關於被告涉案之證述均係聽聞別
      人之陳述，皆屬傳聞。
三、本院的判斷：
（一）被告對於蔡添財於83年7 月26日下午3 時，因遭槍柄毆打
      傷重不治死亡之事實並不爭執，此事實並有臺灣嘉義地方
      法院檢察署檢察官相驗屍體證明書、驗斷書在卷可稽，可
      信為真實。
（二）關於證人己○○之供述：
  １、證人己○○於91年7 月22日20時46分許，在臺灣雲林地方
      法院檢察署哺乳室所製作之警訊筆錄中陳稱：「於民國83
      年7 月20日約凌晨0 時30分許，在虎尾鎮○○里○○路67
      號水玲瓏KTV 店，共有7 名不詳男子進入該店消費喝酒、
      唱歌，首先我招呼在貴賓廳，並點了3 名小姐坐檯，約2
      時許他們一夥人不想喝酒，我在走廊他們叫我過去，其中
      1 名男子質問我，你如何教小姐的，我就回他們說對不起
      ，後來我的總經理蔡添財過來問到底發生什麼事情，他們
      一夥人就與蔡總發生口角並且打我們蔡總，當時蔡總被打
      的（得）嘴角流血，後來他們一夥人就離開未付款，約隔
      6 、7 分鐘，有3 名男子又返回該店，我本來要進入包廂
      ，其中1 名持雙槍之男子抵住腰部要我不要動，挾持在大
      廳，另持長槍之男子及持乙支手槍進入休息室，約2 、3
      分鐘2 名男子及看管我之男子就離去，3 名男子離去後我
      就近入休息室發現蔡總滿臉流血躺在沙發椅上，店裡總務
      戊○○與少爺（癸○○）就將蔡總扶上總務戊○○小貨車
      上，由總務送往虎尾若瑟醫院，我乘坐後座一同前往，進
      入若瑟醫院急診室約急救3 、40分鐘後，醫生叫我們轉至
      嘉義林綜合醫院急救，當時要開刀必須簽立切結書，由我
      簽立，然後等他太太前來後，我就離開，經過情形就是這
      樣」、「持長槍男子為黃村，持雙槍男子為乙○○，其中
      持短槍男子我不認識」、「當時持雙槍挾持我，確定為乙○○無誤」，並指認被告之口卡相片（91偵字第2218號卷
      第140 頁至第143 頁、第146 頁），據證人上開警訊指認
      ，被告為3 名前往報復者之1 ，且係被告持雙槍挾持證人
      。
  ２、惟同偵查卷中又出現一份雲林縣警察局刑警隊執行通訊監
      察案件譯文表（91偵字第2218號卷第168 頁至第171 頁）
      ，案由為「己○○警訊譯文」，通聯時間為91年7 月22日
      20時至7 月22日22時，相當於己○○上開警訊筆錄之製作
      時間，其內容亦大致與前開警訊筆錄相符，然其中員警詢
      問：「你說手持二支槍歹徒，將你押住之歹徒？經警方提
      示口卡供你指證，是否就是乙○○？」，證人則答稱：「
      經指認臉部輪廓很像乙○○」（91偵字第2218號卷第170
      頁）。
  ３、己○○在同日23時8 分，於警訊完畢後，隨即由檢察官覆
      訊並命具結，則稱：「（問：押你的是拿單槍或雙槍？）
      答：雙槍」、「（問：叫什麼名字）答：不知」、「（問
      ：是否此人？）答：輪廓像」、「（問：隔這麼久為何仍
      記得？）答：輪廓有點像」「（問：警訊中為何說是乙○○？）答：我只是說有點像而已」、「（問：乙○○當天
      有無去？）答：想不起來」、「有關乙○○部分，我只是
      覺得輪廓有點像，本人比照片要好看一點」（91偵字第22
      18號卷第150 頁至第153 頁）。顯然證人在經檢察官諭知
      具結後，對於被告之指認，並非如同上開編號１警訊筆錄
      般確定，連被告當時是否到案發現場，證人亦回答「想不
      起來」，而對於被告究竟是否即為持雙槍之人，則同樣與
      上開編號２較模糊之「輪廓有點像」答案一致。本院認為
      證人同時間的警訊，卻出現2 份不同的記載內容，而其中
      1 份內容又與證人在偵查中供述相符，此2 份警訊記載，
      自然以與經過具結程序之偵查證詞相符的上開編號２警訊
      內容較為可採。
  ４、另己○○於本院91年9 月19日本院91年重訴字第4 號案件
      審理中證稱：打完架約5 、6 分鐘，有3 個人又回來，其
      中一人帶長槍、一人帶2 支短槍、另外一人帶1 支短槍。
      自己被帶2 支短槍的人看守，當時並沒有看到休息室的情
      形（91年重訴字第4 號卷該日筆錄第6 頁至第7 頁、第12
      頁至第13頁）。而其在本院審理中則稱：沒聽過乙○○，
      只聽人說阿福，也不知道是何人；案發當時喝醉了，自己
      被不知道拿1 支還是2 支槍的人押到旁邊，以槍抵住腰部
      ，面向牆壁；在警訊時所稱自己要去報案走到走廊被拿長
      槍的人挾持到大廳，拿長槍的人叫另一個人看顧等情是實
      在的；不知道對方拿的是哪一種槍，不知是真槍或假槍；
      警訊指認乙○○，是因為問到晚上11點多，自己已經說不
      知道，但警察還是要求簽名，警察問的時候自己並未回答
      ，但警察卻這樣寫；至於在檢察官偵訊中為何曾說過好像
      看過乙○○，已經忘記了；而庭上的被告與當時押他的人
      並不像，比較英俊、比較高，當時押他的人並不是在庭的
      被告；此外證人對於多數問題均答稱不記得或忘記了（審
      理卷第149 頁至第157 頁）。
  ５、綜觀證人上開歷次之證詞，證人於警訊及偵查中均僅稱，
      被告「輪廓有點像」，在審理中則已然翻稱，持雙槍者不
      是被告。本院認為縱使採信證人在較為接近案發時期的偵
      查或警訊證詞，證人當時亦無法確認被告即為持槍挾持自
      己的人，僅係表示「輪廓有點像」云云，因此己○○的歷
      次證詞，並無法使本院形成被告必然犯罪的心證。
（三）關於證人戊○○之供述：
  １、戊○○於91年7 月10日之偵查中供稱：「（問當時休息室
      有幾人？）答：3 人」、「（問：你說3 人，他們的相關
      位置？）答：拿短槍的走前面，先進來押我，並用槍站在
      側面，用槍比我的頭」、「（問：拿雙槍？）答：是比著
      另一位女孩子」、「（問：何人？）答：壬○○」、「（
      拿長槍的？）答：走最後面」等詞（91偵字第2218號卷第
      77頁至第78頁）。證人上開供述，指稱自己遭持短槍者押
      住，而持雙槍者比住壬○○，持長槍者走在最後，此3人
      所在位置顯然與己○○前述及起訴書所認定，被告係持雙
      槍在大廳押住己○○等情不符。其隨後又稱：「大家都說
      是黃村，但我不認得」、「（問：阿富是哪裡人？）答：
      我不知，不認識，我是聽店裡的人講的」、「大家都說是
      阿村、阿富」、「店中的人都說是阿村，當初店中的20
      到30位小姐，都這樣說」（91偵字第2218號卷第80頁、第
      83頁至第85頁）。上開證人關於「阿富」之陳述，顯然亦
      係聽聞所得，並非自己親見，且證人亦未指認被告即係當
      時持短槍或雙槍之人。
  ２、另戊○○於91年9 月5 日本院91年重訴字第4 號案件審理
      中證稱：「我過去並沒有看過他們2 人（指進入休息室之
      2 人）」、「只是我沒有很刻意去看他們」、「只聽店裡
      的人說他們叫阿川及阿富（均譯音）。我並不認識他們，
      所以也不知道他們真實姓名」、「（問：你在警訊中供稱
      ，所看到的長槍是屬烏茲衝鋒槍，是如何得知？）答：是
      聽大家說的」、「（大家是指何人？）答：是店裡的人後
      來在聊天的時候講的，其實事後也有人說是霰彈槍」、「
      （問：當初是聽何人說那2 個人是阿川及阿富？那是他們
      自己相互的稱呼，還是大家說的）答：是聽大家說的」、
      「（問：所以你聽這2 個人叫阿川、阿富，是聽別人說的
      嗎？）答：是。其實我根本不認識他們2 人」（91年重訴
      字第4 號卷當日筆錄第5 頁、第6 頁、第12頁）。
  ３、而戊○○於於93年6 月24日偵查中則證稱：沒看清楚打的
      人，沒辦法指認（93偵緝字第30號卷第145 頁）。
  ４、至於戊○○在本院審理中雖亦證稱，蔡添財是在休息室內
      遭人以槍枝打頭，而自己當時在休息室內則遭另一人持槍
      抵住頭，並陳述當時休息室內發生情形，及是聽說阿村、
      阿富來店喝酒所為等情，然亦稱休息室外面的情形則不知
      道，且對於被告是否即為當時在場持槍之人，亦答稱沒有
      印象。（審理卷第103 頁至第110 頁背面）
  ５、因此戊○○自始至終，均無指認被告即係持雙槍之人，其
      證詞自無法認定作為被告不利之證據。
（四）關於證人壬○○之供述：
  １、壬○○於91年5 月8 日偵查中所稱述之情節均係關於指認
      黃村犯案之經過情形，並無任何指證被告涉案之供述（91
      他字第401 號卷第10頁至第20頁）。而其在91年6 月13日
      之偵查中則稱：「當時很怕阿財會死掉，又怕被帶回警局
      做筆錄，要拿證件，因為我因煙毒被通緝怕被捉到，所以
      沒至警局，直接在水玲瓏做筆錄，但做的筆錄是實在，因
      為我親眼目睹，但在地檢署所言我一點都沒印象」、「當
      時我雖有喝酒，也有點酒醉，但目睹那一幕，我整個人都
      嚇醒了，一方面我很確定那人是黃村，所以我希望筆錄趕
      快做完」、「當時警局拿了二張照片，一張黃村的，一張
      沒印象，我一看就認得那張相片是打阿財的人，當時警方
      拿給我看時，我不知黃村的名字」等情，並繪製現場平面
      圖一張（91偵字第2218號卷第16頁至第19頁、第22頁），
      可見證人在案發之初僅確認黃村為毆打蔡添財之人，並未
      指認與黃村同行之其他人。
  ２、壬○○於於91年10月1 日本院91年重訴字第4 號案件審理
      中證述之內容，雖係關於案發當日衝突經過以及在休息室
      內發生情形，並指認黃村為毆打蔡添財之人，但並未提及
      被告涉案，亦無任何指認被告之陳述（91年重訴字第4 號
      卷當日筆錄第3 頁至第5 頁）。
  ３、又壬○○於93年6 月24日偵查中證稱：「一個打蔡添財，
      另二人在休息室房間的門口內。是黃村拿長槍進休息室，
      另二人亦均有拿槍站在門口，黃村叫蔡添財進來罵蔡添財
      ，蔡添財沒有回嘴，黃村叫蔡添財跪下，一直罵蔡添財說
      你當一個總經理有什麼好瞎掰，黃村就拉滑套，我就跪在
      蔡添財身邊，我拜託黃村不要開槍，要開就開我，後來黃
      村就拿起來以槍托打蔡添財後頭部，他們就走了」、「（
      問：站在門口那二人你知是何人？）答：不知道」、「（
      問：其中一人是否剛在庭上之乙○○？）答：完全沒有印
      象。只對黃村有印象」（93偵緝字第30號卷第145 頁）。
  ４、另壬○○在本院審理中則稱：當時對方2 人拿槍站在休息
      室門口，對於那2 人的長相完全沒有印象，後又改稱之前
      所講的，持長槍者及持雙槍者進入休息室才對，除了動手
      毆打蔡添財之人外，對其餘2 人都沒有印象（審理卷第18
      0 頁至第183 頁背面）。
  ５、則依證人壬○○上開歷次證述，均無法指認被告為與黃村
      同行者之一。
（五）關於其餘在場之證人庚○○、癸○○、劉靜芬之供述：
  １、證人庚○○於91年5 月24日偵查中之供述，雖證述當日發
      生經過情形並指認黃村，且繪製現場圖，然該次偵查中並
      未就被告是否涉案有任何陳述，亦未指認被告即為同行者
      之一（91他字第401 號卷第22頁至第30頁）。
  ２、庚○○在本院審理中則稱：當日發生經過過程都知道，但
      是沒有跟人面對面的碰面（審理卷第179 頁）。
  ３、證人癸○○於本院審理時，雖對於案發當時情形猶存記憶
      ，但就被告是否涉案部分則明確證稱：「完全沒有印象」
      、「完全沒有看過」（審理卷第91頁背面、第93頁）。
  ４、證人劉靜芬在93年6 月24日偵查中稱：當時害怕躲在櫃臺
      下（93偵緝字第30號卷第146頁）。
  ５、因此上開3 位證人，亦均無法指認被告為持槍進入水玲瓏
      KTV店者之一。
（六）關於不在場而與事後和解有關之證人丑○○、辛○○、甲○○、蔡葉娥、丙○○供述：
  １、丑○○於91年7 月18日偵查中雖稱：「有一個拐腳的及一
      位小姐向我說一個黃村、一個阿富，當初筆錄有這樣說，
      應該有這樣講，而且是在嘉義林綜合醫院」、「（那小姐
      是何人？）答：不記得了」（91偵字第2218號卷第116 頁
      ）。證人上開關於「阿富」之資料，亦係聽聞自無法查證
      之他人而來，且亦僅止於「阿富」之綽號，並不像「黃村
      」般，有具體姓名，因此依據證人前開聽聞自不詳人之傳
      聞陳述，實難認為被告即係當時持雙槍在場之人。而其於
      93年6 月24日偵查中證稱：辛○○曾打電話詢問帳號，說
      匯款新臺幣（下同）2,000,000 元到帳戶、之後另匯給女
      兒各500,000 元（93偵緝字第30號卷第142 頁、第148 頁
      ）。另其於本院審理中則稱：婆婆蔡葉娥曾匯款2,000,00
      0 元，另外兩個雙胞胎每個500,000 元，而和解均是由蔡
      葉娥接洽，自己從未出面跟對方談過（審理卷第137 頁至
      第140 頁），則其就和解部分，除獲取上開金錢外，顯然
      宣稱自己從未參與細節討論。
  ２、另證人辛○○於93年6 月24日偵查中雖稱：案發後蔡添財
      送嘉義林綜合醫院時，己○○說蔡添財是被「黃村」以槍
      托打頭；事後問己○○及戊○○，知道除黃村外，一個「
      阿富」、一個「黑狗」（93偵緝字第30號卷第140 頁）。
      又其於93年6 月24日偵查中證稱：甲○○拿一張5,000,00
      0 元支票在嘉義縣朴子市○○路8 之13號5 樓家中拿給其
      母親，並由其母親匯款2,000,000 元給丑○○（93偵緝字
      第30號卷第141 頁至第142 頁）。另在91年9 月5 日本院
      91年重訴字第4 號案件審理中證稱：「（問：就你所知被
      害人和他人發生衝突的過程如何？）答：是因客人和小姐
      喝酒發生衝突後，我哥哥過去就問他們發生什麼事，結果
      對方就開始圍毆我哥哥，然後我哥哥就到休息室，後來就
      有3 個人再拿槍回來押人。我事後有聽店裡的員工說，那
      參人有壹個叫阿村、壹個叫阿富、壹個叫阿狗（或黑狗）
      」（91年重訴字第4 號卷當日筆錄第22頁）。又辛○○於
      本院審理中證稱：曾拿到5,000,000 元支票以及水玲瓏KT
      V 店老闆給的1,000,000 元，並將2,000,000 元匯給丑○○，然稱自己未曾參與和解，不知道阿富全名、也沒有瞭
      解等情（審理卷第122 頁背面至第123 頁、第125 頁背面
      、第128 頁），辛○○上開關於「阿富」之消息，均係聽
      聞而來，此傳聞消息，自無法為法院認定被告犯罪之依據
      。另其與丑○○相同，亦均陳稱自己並未參與本件和解事
      宜。
  ３、證人甲○○於93年6 月24日偵查中稱：「有一天突然聽到
      蔡添財發生事情，我有至醫院看他，當時他已昏迷不醒，
      因他是我親戚我自然會去瞭解，陳進行先來我家告訴我該
      事與黑狗他們有關，希望和解，他說他們願以一可觀數字
      談和解，我問辛○○、蔡月娥及丑○○他們意思，我有考
      慮到蔡添財子女還小，希望事情圓滿解決不要私下尋仇，
      我是去朴子蔡月娥家找他們，辛○○他們均同意，我才聯
      絡陳進行出來調解，時間在出殯之前，在我虎尾鎮青埔2
      之23號家裡協調，現場只有我、陳進行、黑狗3 人」（93
      偵緝字第30號卷第143 頁）、「（問：兇手是何人你知否
      ？）答：我只知道是黑狗手下的人，何人我不知道」（93
      偵緝字第30號卷第143 頁）「支票是陳進行與黑狗拿至青
      埔我家給我，我當天拿到朴子蔡月娥家交給蔡月娥」（93
      偵緝字第30號卷第144 頁）。而甲○○於本院證稱：當時
      是陳進行拜託處理，由自己與陳進行、黑狗3 人，在虎尾
      家中協調，至於被害人家屬不知道有沒有人在場，總共談
      2 次，第2 次就談成和解，錢就交給蔡葉娥等情（審理卷
      第212 頁至第214 頁）。證人甲○○雖參與和解事宜，但
      業已明確證稱，被告並非出面和解之人，且對於真正行兇
      者為何人，證人並不知曉等情。
  ４、證人蔡葉娥在93年6 月24日偵查中稱：「對方叫阿霞拿支
      票至我朴子家給我，金額5,000,000 元」、「存入我帳號
      ，再匯2,000,000 元給我媳婦丑○○，另外我帳戶內轉至
      蔡添財二女兒每人500,000 元」（93偵緝字第30號卷第14
      6 頁至第147 頁），因此證人亦只能證明確實曾收到和解
      金額，對於和解金錢之來源及行兇之人，並無法明確證述
      。
  ５、丙○○於本院於91年9 月5 日本院91年重訴字第4 號案件
      中證稱：案發時自己並不在場，事後員工說是蔡添財被黑
      狗的小弟打的，案發後曾找黑狗談，黑狗表示雙方沒有仇
      怨，應以和為貴，並說是阿富、阿村（均譯音）打的，阿
      富可能住崙背，但都在虎尾進出生活，平常都跟在黑狗身
      邊，事後自己曾出1,000,000 元給被害人家屬（91年重訴
      字第4 號卷當日筆錄第4 頁至第12頁）。另丙○○於本院
      審理中證稱：曾拿1,000,000 元給被害人家屬當喪葬費，
      另外黑狗有拿5,000,000 元出來，但該筆錢是陳進行在處
      理與自己無關，至於現場是何人行兇，應該問在場的戊○○、己○○，自己並不清楚（審理卷第202 頁至第206 頁
      背面），則顯然證人所知「阿富」之人亦係聽聞而來，另
      對於5,000,000 元和解金，則稱與自己無關。
  ７、綜上證人所述，上開證人於案發時均未在場，故關於「阿
      富」為與行兇之人同行之一等情，均係聽聞自其他人傳述
      而來，此種證人聽聞自其他人之傳聞陳述，無法作為認定
      被告即係參與本件犯行之證據，況據上開證人關於和解經
      過之陳述，亦無法證明被告係出面進行和解，或支付和解
      金之人，故上開證人之陳述均無法使法院形成被告犯罪之
      心證。
（七）證人盧水盛之供述：
  １、證人即雲林縣警察局虎尾分局偵查員盧水盛於91年6 月28
      日偵查中雖證稱：「（問：死者之妻子○○於83年7 月26
      日之筆錄有講到兇手另一位叫阿富，據你所知，你們轄區
      中，此兇手是何人？）答：乙○○」、「（問：為什麼？
      ）答：因為他與黃村是一夥人，都是以前黑狗的小弟」（
      91偵2281號卷第33頁）。證人認為被告乙○○涉案，顯然
      係根據自己主觀的臆測，而此臆測是以「因為他與黃村是
      一夥人，都是以前黑狗的小弟」，此主觀而毫無關連性的
      推理而來，並無其他積極或消極、直接或間接的證據可為
      認定，因此盧水盛個人臆測之意見，無法作為認定被告犯
      罪之證據。
（八）再本件並未扣得任何槍枝，且現場因未開槍射擊，所以亦
      無發射子彈痕跡可資認定，本院認為無法單憑槍托毆擊被
      害人，即認定案發時所有槍枝均係制式或可發射子彈具有
      殺傷力之槍械，公訴人此部分起訴事實，尚乏積極證據可
      資證明。
（九）綜合上述，本院認為公訴人所舉事證或提出之證明方法，
      均無從使法院達到毫無懷疑，形成被告必然有罪之心證，
      從而本件被告之犯行既然不能證明，依據刑事訴訟法第15
      4 條、第301 條第1 項之規定，並基於無罪推定之原則，
      自應為被告無罪判決之諭知。
四、適用的法律：刑事訴訟法第301條第1項。
本案經檢察官丁○○到庭執行職務。
中　　華　　民　　國　　94　　年　　12　　月　　5 　　日
                  刑事第三庭    審判長法  官 劉 國 賓
                                      法  官 廖 國 勝
                                      法  官 廖 淑 華
以上正本證明與原本無異
如不服本判決，應於判決送達後10日內，向本院提出上訴狀。（
須附繕本）
                                      書記官 黃 秋 萍
中　　華　　民　　國　　94　　年　　12　　月　　5 　　日
